【裁判字號】    99,易,2019
【裁判日期】    990730
【裁判案由】    毒品危害防制條例
【裁判全文】
臺灣臺中地方法院宣示判決筆錄      99年度易字第2019號
公  訴  人  臺灣臺中地方法院檢察署檢察官
被      告  甲○○
指定辯護人  本院公設辯護人  乙○○
上列被告因違反毒品危害防制條例案件（98年度毒偵字第4633號
、99年度偵字第11362 號、99年度毒偵字第1174號），於中華民
國99年7 月30日下午4 時，在本院第五法庭宣示判決，出席職員
如下：
                             法  官  莊嘉蕙
                             書記官  陳怡臻
法官起立朗讀判決主文、犯罪事實要旨、處罰條文，及告以上訴
限制、期間並提出上訴狀之法院，且諭知記載其內容：
一、主  文：
    甲○○施用第二級毒品，累犯，處有期徒刑陸月，如易科罰
    金，以新臺幣壹仟元折算壹日。又持有第一級毒品，累犯，
    處有期徒刑陸月，如易科罰金，以新臺幣壹仟元折算壹日；
    扣案之第一級毒品海洛因拾包（驗餘淨重合計壹點陸公克
    ，空包裝總重貳點伍零公克）均沒收銷燬之。又施用第二級
    毒品，累犯，處有期徒刑陸月，如易科罰金，以新臺幣壹仟
    元折算壹日；扣案之第二級毒品甲基安非他命貳包（驗餘淨
    重分別為零點零玖陸公克、零點壹零伍公克）均沒收銷燬之
    。應執行有期徒刑壹年月，如易科罰金，以新臺幣壹仟元
    折算壹日；扣案之第一級毒品海洛因拾包（驗餘淨重合計壹
    點陸公克，空包裝總重貳點伍零公克）及第二級毒品甲基
    安非他命貳包（驗餘淨重分別為零點零玖陸公克、零點壹零
    伍公克）均沒收銷燬之。
二、犯罪事實要旨：
（一）甲○○前因違反懲治盜匪條例、搶奪案件，經本院以86年
      度訴字第201 號分別判處有期徒刑7 年2 月、1 年2 月，
      應執行有期徒刑7 年10月確定；又因違反麻醉藥品管理條
      例案件，經本院以86年度易字第1613號判處有期徒刑7 月
      確定；復因妨害自由案件，經本院以92年度訴字第1548號
      判處有期徒刑6 月確定；另因違反電信法案件，經本院以
      92年度訴字第2362號判處有期徒刑4 月，並由臺灣高等法
      院臺中分院以93年度上訴字第216 號判決駁回上訴確定。
      前揭各案件，復經臺灣高等法院臺中分院以96年度聲減字
      第1584號裁定就可減刑案件予以減刑後，再分別合併應執
      行有期徒刑為7 年6 月、4 月，接續執行後，於民國96年
      11月15日縮刑期滿執行完畢。
（二）甲○○前於92年間因施用毒品案件，經本院裁定送觀察、
      勒戒後，認有繼續施用之傾向，續由本院裁定令入戒治處
      所施以強制戒治，於93年2 月22日執行完畢出所，並由臺
      灣臺中地方法院檢察署檢察官於93年3 月9 日以93年度戒
      毒偵字第95號為不起訴處分確定。復於97年間因施用第二
      級毒品、持有第一級毒品案件，經本院以97年度易字第21
      17號（起訴書誤為第1549 號）分別判處有期徒刑5月、5
      月，應執行有期徒刑8 月，經臺灣高等法院臺中分院以97
      年度上易字第1549號判決上訴駁回確定；又因施用第二級
      毒品罪，經本院以97年度簡字第909 號判處有期徒刑5 月
      確定，嗣上開3 罪經定應執行有期徒刑1 年，入監執行後
      ，於98年6 月20日依司法院大法官會釋字第662號解釋先
      行釋放。之後，與另犯販賣第二級毒品等案件所處應執行
      有期徒刑10年10月合併定應執行刑為有期徒刑11年6 月（
      業於99年1 月12日入監服刑，現執行中）。詎猶不知悔改
      ：
  １、竟基於施用第二級毒品甲基安非他命之犯意，於98年10月
      29日19時30分許為警查獲往前回溯96小時內之某時，在臺
      中縣豐原市○○路友人住處，以玻璃球燒烤方式，施用第
      二級毒品甲基安非他命1 次。嗣於同日19時30分許，經徵
      得甲○○之同意而採集其尿液送驗後，結果呈甲基安非他
      命陽性反應。
  ２、甲○○明知海洛因為毒品危害防制條例第2 條第2 項第1
      款所管制之第一級毒品，不得非法持有，竟基於非法持有
      第一級毒品海洛因之犯意，於98年12月2 日，在大甲溪橋
      邊附近，向姓名年籍不詳綽號「阿文」之成年人購買第一
      級毒品海洛因10包（驗餘淨重合計1.63公克，空包裝總重
      2.50公克），而非法持有之。
  ３、甲○○另基於施用第二級毒品甲基安非他命之犯意，於98
      年12月1 日晚上7 、8 時許，在臺中縣后里鄉○○路520
      巷3 弄2 號之住處，以玻璃球燒烤方式，施用第二級毒品
      甲基安非他命1 次。
  ４、嗣於98年12月2 日上午11時30分許，在臺中縣豐原市○○
      路506 號前為警盤查，當場扣得甲○○於前揭２所載時、
      地購得之第一級毒品海洛因10包（驗餘淨重合計1.63公克
      ，空包裝總重2.50公克）及第二級毒品甲基安非他命2 包
      （驗餘淨重分別為0.096 公克、0.105 公克）。
三、處罰條文：
  (一)毒品危害防制條例第10條第2 項：
    施用第二級毒品者，處3 年以下有期徒刑。
  (二)毒品危害防制條例第11條第1 項：
    持有第一級毒品者，處3 年以下有期徒刑、拘役或新臺幣5
    萬元以下罰金。
四、協商判決除有刑事訴訟法第455 條之4 第1 項第1 款於本訊
    問程序終結前，被告撤銷協商合意或檢察官撤回協商聲請者
    ；第2 款被告協商之意思非出於自由意志者；第4 款被告所
    犯之罪非第455 條之2 第1 項所定得以協商判決者；第6 款
    被告有其他較重之裁判上一罪之犯罪事實者；第7 款法院認
    應諭知免刑或免訴、不受理者情形之一，及違反同條第2 項
    「法院應於協商合意範圍內為判決；法院為協商判決所科之
    刑，以宣告緩刑或二年以下有期徒刑、拘役或罰金為限」之
    規定者外，不得上訴。
五、如不服本件判決，且符合前述得上訴之特別規定者，得自收
    受判決送達之日起10日內，向本院提出上訴書狀，並應敘述
    具體理由；其未敘述上訴理由者，應於上訴期間屆滿後20日
    內向本院補提理由書（均須按他造當事人之人數附繕本）「
    切勿逕送上級法院」。
中    華    民    國    99    年    7     月    30    日
                          刑事第五庭
                              書記官  陳怡臻
                              法  官  莊嘉蕙
以上正本證明與原本無異
                              書記官  陳怡臻
中    華    民    國    99    年    7     月    30    日

司法院資訊處製作；財團法人民間司法改革基金會備份。
